臺灣嘉義地方法院刑事判決　　　　　　　　96年度易字第60號
公　訴　人　臺灣嘉義地方法院檢察署檢察官
被　　　告　甲○○
　　　　　　　　　　號
上列被告因詐欺等案件，經檢察官提起公訴（九十五年度偵字第
第四九六四號、九十五年度偵字第五四八六號、九十五年度偵字
第五五六五號、九十五年度偵字第五七五七號、九十五年度偵字
第五八三三號、九十五年度偵字第六一九八號），被告於準備程
序中就被訴事實為有罪之陳述，經本院合議庭裁定由受命法官改
依簡式審判程序審理，判決如下：
    主  文
甲○○幫助連續意圖為自己不法之所有，以詐術使人將本人之物
交付，處有期徒刑月，如易科罰金，以銀元佰元折算壹日；
又幫助意圖為自己不法之所有，以恐嚇使人將本人之物交付，處
有期徒刑月，如易科罰金，以銀元佰元折算壹日。應執行有
期徒刑伍月，如易科罰金，以銀元佰元折算壹日。
    事  實
一、甲○○因經濟情況不佳，明知向金融機構申請核發之存摺、
    提款卡及密碼等資料均與個人債信有重大關係，且係供個人
    使用之物，亦可預見若同時將前揭資料交付他人，極可能遭
    非法使用或藉此作為詐騙之工具。然因急需用錢，竟基於幫
    助他人詐欺取財之犯意，於民國九十五年五月十五日上午十
    一時五十分許，透過位於臺南市之「超峰快遞蓮花站」，將
    其向金融機構申請、如附表一編號一至編號三所示金融機構
    之存摺、提款卡、密碼及身分證影本等物，交付真實姓名、
    年籍不詳，自稱「周嘉文」之成年人士，供其作為詐騙使用
    ，容任他人將附表一編號一至編號三所示帳戶作為詐欺取財
    之工具。嗣後該真實姓名年籍不詳之成年人士，即基於意圖
    為自己不法所有之概括犯意，分別於附表三編號二、編號三
    、編號八所示之時間，佯稱係蔡明昆之友人楊雅麗、丁○○
    堂哥林士堅、乙○○之夫友人，急需現金週轉，致蔡明昆、
    丁○○、乙○○分別陷於錯誤，而依附表三編號二、編號三
    、編號八所示之金額匯款至甲○○如附表三所示之各帳戶內
    。
二、後甲○○於九十五年五月二十二日前某日，接獲上揭自稱「
    周嘉文」之成年人士電話，要求甲○○提供非甲○○本人之
    帳戶，而甲○○明知將帳戶存摺、提款卡、密碼提供與他人
    ，極可能遭非法使用或藉此作為詐騙、恐嚇取財之工具，然
    因急需用錢，竟另基於幫助他人詐欺取財、恐嚇取財之不確
    定故意，於九十五年五月二十二日前之某時，先基於意圖為
    自己不法所有之犯意，在其與鄭榮郎同居之嘉義縣水上鄉寬
    士村崎子頭二二之二一四號住處內，將不知情之男友鄭榮郎
    所有，交付予甲○○保管如附表二編號一、編號二所示之金
    融機構存摺、提款卡，以易持有為所有之意思侵占入己，嗣
    後即於九十五年五月二十二日十一時許，將附表二編號一、
    編號二所示鄭榮郎帳戶透過位於臺南市之「超峰快遞北屯站
    」，將鄭榮郎向金融機構申請、如附表二編號一、編號二所
    示金融機構之存摺、提款卡、密碼等物，交付上揭自稱「周
    嘉文」之成年人士，供其作為詐騙及恐嚇取財使用，容任他
    人將附表二編號一、編號二所示帳戶作為詐欺取財、恐嚇取
    財之工具。嗣後該真實姓名年籍不詳人士，即基於意圖為自
    己不法所有之犯意，於附表三編號一所示之時間，向庚○○○恐嚇其子遭綁架，若不依指示匯款將對庚○○○之子不利
    ，致庚○○○心生畏懼，依附表三編號一所示之金額匯款至
    鄭榮郎附表三所示之帳戶。又該真實姓名年籍不詳人士另基
    於意圖為自己不法所有之概括犯意，於附表三編號四、編號
    五、編號六所示之時間，佯稱係戊○○、丙○○、辛○○之
    友人，即需現金週轉，及於附表三編號七所示之時間，向己○○佯稱可代辦貸款，但須繳交開戶費用、會計師費用、其
    他費用等，致戊○○、丙○○、辛○○、己○○均陷於錯誤
    ，依指示分別將附表三編號四、編號五、編號六、編號七所
    示之款項，匯款至鄭榮郎如附表三所示之各帳戶內。嗣經庚○○○、蔡明昆、丁○○、戊○○、丙○○、辛○○、己○○、乙○○報警而循線查獲上情。
三、案經嘉義市警察局第一分局報告、蔡明昆及辛○○分別訴請
    嘉義市警察局第二分局報告、乙○○訴請高雄市政府警察局
    新興分局移送臺灣高雄地方法院檢察署呈請臺灣高等法院檢
    察署檢察長令轉臺灣嘉義地方法院檢察署檢察官偵查起訴。
    理  由
一、本件係經被告甲○○於準備程序當庭表示認罪，而經本院裁
    定以簡式審判程序加以審理，則依據刑事訴訟法第二百七十
    三條之二、同法第一百五十九條第二項之規定，不適用傳聞
    法則有關限制證據能力之相關規定，合先敘明。
二、訊據被告對上揭犯罪事實均坦承不諱，核與證人鄭榮郎證述
    互核相符（見嘉市警二偵字第095000號卷第六頁至第九頁、
    偵字第4964號卷第三十九頁至第四十一頁），並經證人庚○○○、蔡明昆、丁○○、戊○○、丙○○、辛○○、己○○
    、乙○○於警詢時指述綦詳（詳見附表三記載之警卷頁數）
    ，復有存摺內頁影本（蔡明昆）、匯款收據、被害被告單各
    一紙、 ATM收據二紙、郵政國內匯款執據三紙、彰化銀行存
    款憑條四紙（頁數詳附表三），中華郵政股份有限公司嘉義
    郵局九十五年六月七日嘉營字第0950100768號函與函附鄭榮
    郎00000000000000號帳戶立帳申請書、最近交易資料（見嘉
    市警二偵字第095000號卷第十七頁至第十九頁）、鄭榮郎彰
    化商業銀行嘉義分行00000000000000號帳戶申請書、交易明
    細查詢（見嘉市警一偵字第0000000000號卷第十一頁至第十
    二頁）、財團法人金融聯合徵信中心資料（見偵字第4964號
    卷第十頁至第十七頁）、華南商業銀行嘉義分行九十五年八
    月八日（九十五）華嘉存字第950264號函與甲○○00000000
    0000號帳戶存款往來明細表、存款戶約定書（見偵字第4964
    號卷第三十二頁至第三十五頁）、臺灣中小企業銀行嘉義分
    行九十五年八月七日95嘉義字第99-3號函與甲○○00000000
    000號帳戶交易明細表（見偵字第4964號卷第三十六頁至第
    三十七頁）、中華郵政股份有限公司高雄郵局九十五年八月
    十五日高營字第0952001135號函與甲○○00000000000000號
    帳戶存簿變更資料、客戶基本資料、客戶歷史交易清單（見
    偵字第4964號卷第五十頁至第五十七頁）等各一份在卷可資
    佐證，堪認被告自白屬實，本件事證明確，被告犯行堪以認
    定。
三、按刑法上之故意，區分直接故意（確定故意）與間接故意（
    不確定故意），「行為人對於構成犯罪之事實，明知並有意
    使其發生者」為直接故意，「行為人對於構成犯罪之事實，
    預見其發生而其發生並不違背其本意者」為間接故意。且幫
    助犯之成立，以行為人主觀上認識被幫助者正欲從事犯罪或
    係正在從事犯罪，且該犯罪有既遂之可能，而其行為足以幫
    助他人實現構成要件者，即具有幫助故意，並不以行為人確
    知被幫助者係犯何罪名為必要。至於行為人在正犯實施犯罪
    前為幫助行為者，則構成事前幫助犯。查金融帳戶為個人理
    財之工具，申請開設金融帳戶並無任何特殊之限制，一般民
    眾皆能自由申請開戶，並得同時在不同金融機構申請多數存
    款帳戶使用，乃眾所周知之事實，依一般人之社會生活經驗
    ，倘係合法收入，本可自行向金融行庫開戶使用，而無取得
    他人帳戶使用之必要；又衡諸金融帳戶存摺及金融卡（含密
    碼）具高度專有性，今日詐騙集團、恐嚇集團收購人頭金融
    帳戶為其詐騙、恐嚇工具之情事層出不窮，並為媒體一再報
    導，是若無正當理由，取用他人金融帳戶資料，主觀上應即
    可預見將可能作為不法取財工具，供存入某筆資金後，再行
    領出之用，且該存入及提領過程係有意隱瞞其流程及行為人
    身分曝光之用意，佐以被告三十餘歲業已成年之年齡及社會
    生活經驗，亦自承於交付上揭存摺、提款卡、密碼前，有認
    識到上揭帳戶可能供他人作為不法使用，是被告提供存摺、
    提款卡及密碼與姓名年籍不詳人士任意使用，其主觀上應已
    預見對方可能將之作為恐嚇取財、詐欺取財犯罪工具，至為
    灼明。
四、按行為後法律有變更者，適用行為時之法律。但行為後之法
    律有利於行為人者，適用最有利於行為人之法律，此為刑法
    第二條第一項揭示之法律變更從舊從輕原則。查被告甲○○
    行為後，刑法已於民國九十四年一月七日修正，於同年二月
    二日公布，並自九十五年七月一日施行，本件被告之犯行，
    其應適用之新、舊法比較如下：
（一）刑法第三十條第一、二項條文內「從犯」用語，業經九十
      五年七月一日修正公布施行改為「幫助犯」，僅屬法律用
      語之明文標準化，無涉刑罰權規範變更，自無新舊法比較
      問題。
（二）關於罰金刑貨幣單位由銀元修正為新臺幣之法律適用，因
      九十五年七月一日修正公布施行之刑法施行法第一條之一
      增訂「（第一項）中華民國九十四年一月七日刑法修正施
      行後，刑法分則編所定罰金之貨幣單位為新臺幣。（第二
      項）九十四年一月七日刑法修正時，刑法分則編未修正之
      條文定有罰金者，自九十四年一月七日刑法修正施行後，
      就其所定數額提高為三十倍。但七十二年六月二十六日至
      九十四年一月七日新增或修正之條文，就其所定數額提高
      為三倍」，經查，刑法第三百三十九條第一項、第三百四
      十六條第一項、第三百三十五條第一項自七十二年六月二
      十六日（即罰金罰鍰提高標準條例修正公布日）迄今均未
      修正，其罰金之法定刑均為「一千元」（貨幣單位為「銀
      元」），再依罰金罰鍰提高標準條例第一條前段規定罰金
      刑提高十倍為「銀元一萬元」，依現行法規所定貨幣單位
      折算新台幣條例規定折算為「新臺幣三萬元」；又於刑法
      施行法第一條之一施行日（即九十五年七月一日）後，刑
      法分則所定罰金之貨幣單位改為「新臺幣」，就其所定數
      額提高三十倍，亦為「新臺幣三萬元」，是刑法施行法第
      一條之一施行後，罰金刑貨幣單位雖有「新臺幣」之更異
      ，惟適用結果之罰金額度則無二致，就罰金法定刑提高之
      「刑罰權規範內容」並無利或不利之變更，自不生新舊法
      之比較問題，惟應適用具特別法性質之刑法施行法第一條
      之一規定。
（三）被告行為後，刑法第三十三條第五款關於「罰金：一元以
      上」之規定，修正公布為「罰金：新臺幣一千元以上，以
      百元計算之」，刑法法定本刑中列有罰金刑者，其法定最
      低度罰金刑因之提高，涉及科刑規範變更，自有新舊法比
      較必要（最高法院九十五年第八次刑事庭會議決議參照）
      ，比較結果，以舊法有利於行為人，應適用舊法第三十三
      條第五款規定，定其罰金部分之法定刑。
（四）又刑法「罰金刑加減」之規定，將舊法「僅加減其最高度
      」之規定（刑法第六十八條），改為「最高度及最低度同
      加減之」（刑法第六十七條），罰金法定刑之加減範圍變
      更，因屬刑罰權科刑規範之變更，於處斷時自有新舊法比
      較輕重必要，經比較結果，於有加重事由時，舊法最低度
      刑未同加，對被告較為有利；於有減輕事由時，新法最低
      度刑同減之，對被告較為有利。
（五）刑法第五十五條牽連犯之規定經修正刪除，刪除後數行為
      將予分論併罰，而數罪併罰之結果較論以牽連犯裁判上一
      罪之情形為重。經比較新舊法結果，以行為時舊法之規定
      有利於被告，自應適用舊法之規定，亦即仍依牽連犯之規
      定論處。
（六）再被告行為時之刑法第四十一條第一項前段規定：「犯最
      重本刑為五年以下有期徒刑以下之刑之罪，而受六個月以
      下有期徒刑或拘役之宣告，因身體、教育、職業、家庭之
      關係或其他正當事由，執行顯有困難者，得以一元以上三
      元以下折算一日，易科罰金。」，依行為時之易科罰金折
      算標準即修正前罰金罰鍰提高標準條例第二條前段（現已
      刪除）規定，就其原定數額提高為一百倍折算一日，則本
      件被告行為時之易科罰金折算標準，應以銀元一百元以上
      三百元以下折算一日，再經折算為新臺幣後，為新臺幣三
      百元以上九百元以下折算為一日。惟依前述，被告行為後
      刑法業已修正並施行，修正後刑法第四十一條第一項前段
      規定：「犯最重本刑為五年以下有期徒刑以下之刑之罪，
      而受六個月以下有期徒刑或拘役之宣告者，得以新臺幣一
      千元、二千元或三千元折算一日，易科罰金。」，是易科
      罰金之折算標準至少為新臺幣一千元折算一日。比較行為
      時及修正後之易科罰金折算標準，行為時之折算標準顯較
      修正後為低，較有利於被告，應依刑法第二條第一項前段
      ，適用修正前刑法第四十一條第一項前段及廢止前罰金罰
      鍰提高標準條例第二條規定，定其折算標準。
（七）經綜合罪刑比較結果，以適用舊法最有利於被告，基於一
      體適用法律之法則，自應適用舊法即修正前刑法第六十八
      條、第五十五條，及依修正前刑法第四十一條第一項前段
      、廢止前罰金罰鍰提高標準條例第二條之規定，諭知以銀
      元三百元折算一日為易科罰金之折算標準。
五、再按刑法第三百四十六條第一項之恐嚇取財罪，與同法第三
    百三十九條第一項之詐欺取財罪，二者之區別，在於前者係
    施用使人心生畏怖之恐嚇手段，致被害人心生畏懼，明知不
    應交付財物而交付，後者則係施用詐術手段，使人陷於錯誤
    ，誤信為應交付財物而交付。惟上開之恐嚇手段，常以虛假
    之事實為內容，故有時亦不免含有詐欺之性質，倘含有詐欺
    性之恐嚇取財行為，足使人心生畏懼時，自應僅論以高度之
    恐嚇取財罪，殊無再適用詐欺取財罪之餘地（最高法院三十
    年上字第六六八號判例、八十四年度臺上字第一九九三號判
    決參照）。查附表三編號一所示之被害人庚○○○係遭恐嚇
    稱「妳兒子被我綁架，匯款給我」等語，致被害人庚○○○
    心生畏懼，害怕未依指示匯款，其子即會遭到不測，而於九
    十五年五月二十四日依指示匯款二萬元。雖本案正犯容有以
    虛構之綁架情節欺騙被害人庚○○○，而含有詐欺的性質，
    然渠等行為既足以使被害人庚○○○心生畏懼而交付財物，
    自已該當刑法第三百四十六條第一項之恐嚇取財罪，殊無再
    適用刑法第三百三十九條第一項詐欺取財罪之餘地。起訴意
    旨認定被告就犯罪事實二庚○○○部分涉犯刑法第三十條第
    一項、第三百三十九條第一項之詐欺取財罪名，容有未洽，
    惟基本社會事實相同，且經本院當庭告知被告甲○○變更後
    的罪名及法條為刑法第三十條第一項、第三百四十六條第一
    項之幫助恐嚇取財罪，已足使被告甲○○得以充分行使防禦
    權，並無突襲裁判之情形存在，爰依法變更檢察官所引應適
    用之法條。再該不詳姓名年籍之成年人士，基於意圖為自己
    不法所有之犯意，連續以附表三編號二、編號三、編號八所
    示方式，使被害人蔡明昆、丁○○、乙○○分別陷於錯誤（
    即犯罪事實一），因而交付本人之財物，該詐欺集團成員所
    為，係犯刑法第五十六條（修正前）、第三百三十九條第一
    項之連續詐欺取財罪。被告於九十五年五月十五日一次提供
    附表一所示三本帳戶存摺、提款卡、密碼予真實姓名年籍不
    詳之成年人士，予以詐欺犯行助力，所實施者非屬構成要件
    行為，且係基於幫助犯意為之，為幫助犯，並依刑法第三十
    條第二項規定依正犯之刑減輕之。再該不詳姓名年籍之成年
    人士，基於意圖為自己不法所有之犯意，以附表三編號一所
    示之方式恐嚇庚○○○，致庚○○○心生畏懼而交付本人財
    物；又另基於意圖為自己不法所有之概括犯意，連續以附表
    三編號四、編號五、編號六、編號七所示之方式，使被害人
    戊○○、丙○○、辛○○、己○○分別陷於錯誤（即犯罪事
    實二），因而交付本人之財物，該不詳人士所為，係犯刑法
    第三百四十六條第一項恐嚇取財罪及第五十六條（修正前）
    、第三百三十九條第一項之連續詐欺取財罪。被告以幫助他
    人犯罪之意思而參與犯罪構成要件以外之行為，係犯刑法第
    三十條第一項前段、第三百三十九條第一項之幫助連續詐欺
    取財，及刑法第三十條第一項前段、第三百四十六條第一項
    之幫助恐嚇取財罪，並應依刑法第三十條第二項之規定，按
    正犯之刑減輕之。是核被告犯罪事實一所為，係犯刑法第三
    十條第一項、第三百三十九條第一項之幫助連續詐欺取財罪
    。被告就犯罪事實二所為，係犯刑法第三十條第一項、第三
    百四十六條第一項之幫助恐嚇取財罪、第三百三十九條第一
    項之幫助連續詐欺取財罪、第三百三十五條第一項侵占罪。
    又被告以一行為出賣附表二鄭榮郎帳戶之存摺、提款卡及密
    碼後，經不詳人士分別持供詐欺取財及恐嚇取財等犯罪之用
    ，而同時觸犯幫助連續詐欺取財罪與幫助恐嚇取財罪，係一
    行為而觸犯數罪名，屬想像競合，應依刑法第五十五條規定
    ，從一重之幫助恐嚇取財罪處斷。又被告就犯罪事實二所犯
    幫助恐嚇取財罪及侵占罪二罪間，有方法、目的之牽連關係
    （本件起訴意旨認此為想像競合之關係，經蒞庭公訴檢察官
    當庭變更為牽連犯之法律關係），應依修正前刑法第五十五
    條之規定，論以一較重之幫助恐嚇取財罪。又被告上揭幫助
    連續詐欺取財罪、幫助恐嚇取財罪，犯意各別，行為互殊，
    應予分論併罰。
六、爰審酌被告利用他人信任侵占存摺、提款卡，並將自己及他
    人帳戶資料提供予詐欺、恐嚇犯罪之歹徒使用，使被害人遭
    受損失，幫助歹徒遂行詐欺、恐嚇目的，同時使歹徒得以隱
    匿其真實身份，減少遭查獲之風險，助長社會犯罪風氣，其
    行為殊屬不當，惟念及被告犯後已坦承犯行，且被告本身並
    未實際參與詐欺取財、恐嚇取財之犯行、可非難性較小等一
    切情狀，分別量處如主文所示之刑，並均諭知易科罰金之折
    算標準，以示懲儆。另刑法第五十一條第五款原規定多數有
    期徒刑合併應執行之刑不得逾二十年，刑法於九十五年七月
    一日修正施行後，提高合併應執行之最高度刑期為三十年，
    又定執行刑為科刑規範事項，自有就新舊法比較必要（最高
    法院九十五年第八次刑事庭會議決議參照），且就合併定刑
    之易刑處分，仍應併為新舊法律之比較適用（易科罰金之比
    較詳如前述）。則被告上揭二罪，均係在新法施行以前所為
    ，就定應執行刑與合併定刑之易刑標準，自有就新舊法比較
    必要，比較後應適用最有利於行為人之舊法，爰依舊刑法第
    五十一條第五款規定，就被告上揭二罪，定其應執行刑如主
    文所示，併依修正前刑法第四十一條第一項前段暨廢止前罰
    金罰鍰提高標準條例第二條規定，就所定之應執行刑，諭知
    如主文所示之易科罰金折算標準。
據上論斷，應依刑事訴訟法第二百七十三條之一第一項、第二百
九十九條第一項前段、第三百條，刑法第二條第一項前段、第三
十條第一項、第二項、第三百三十九條第一項、第三百四十六條
第一項、第三百三十五條第一項、第五十五條、第四十一條第一
項前段（修正前）、第五十一條第五款（修正前），刑法施行法
第一條之一第一項、第二項前段，罰金罰鍰提高標準條例第二條
（廢止前），判決如主文。
本案經檢察官蔡彥守到庭執行職務。
中　　華　　民　　國　　96　　年　　3 　　月　　27　　日
                  刑事第一庭    法　官　黃琴媛
上列正本證明與原本無異。
如不服本判決，應於判決送達後10日內向本院提出上訴狀（應附
繕本）。告訴人或被害人如對於本判決不服者，應具備理由請求
檢察官上訴，其上訴期間之計算係以檢察官收受判決正本之日期
為準。
中　　華　　民　　國　　96　　年　　3 　　月　　27　　日
                            　　書記官　李彩娥
附錄本件論罪科刑法條：
中華民國刑法第339條第1項
（普通詐欺罪）
意圖為自己或第三人不法之所有，以詐術使人將本人或第三人之
物交付者，處五年以下有期徒刑、拘役或科或併科一千元以下罰
金。
中華民國刑法第346條第1項
（單純恐嚇罪）
意圖為自己或第三人不法之所有，以恐嚇使人將本人或第三人之
物交付者，處六月以上五年以下有期徒刑，得併科一千元以下罰
金。
中華民國刑法第335條第1項
（普通侵占罪）
意圖為自己或第三人不法之所有，而侵占自己持有他人之物者，
處5年以下有期徒刑、拘役或科或併科1千元以下罰金。
附表一：
 ┌──┬────┬──────────┬────────┐
 │編號│申請人  │銀行名稱            │帳號            │
 ├──┼────┼──────────┼────────┤
 │一  │甲○○  │中華郵政股份有限公司│00000000000000  │
 │    │        │高雄分行（新興郵局）│                │
 ├──┼────┼──────────┼────────┤
 │二  │甲○○  │華南商業銀行嘉義分行│000000000000    │
 ├──┼────┼──────────┼────────┤
 │三  │甲○○  │臺灣中小企業銀行嘉義│00000000000     │
 │    │        │分行                │                │
 └──┴────┴──────────┴────────┘
附表二：
 ┌──┬────┬──────────┬────────┐
 │編號│申請人  │銀行名稱            │帳號            │
 ├──┼────┼──────────┼────────┤
 │一  │鄭榮郎  │彰化商業銀行嘉義分行│00000000000000  │
 ├──┼────┼──────────┼────────┤
 │二  │鄭榮郎  │中華郵政股份有限公司│0000000000000-0 │
 │    │        │（嘉義市○○路分行）│                │
 └──┴────┴──────────┴────────┘
附表三：
┌──┬───┬──────┬─────────┬────┬─────────┬──────────────────┬──────────────────┐
│編號│被害人│犯罪時間    │犯罪地點          │被害金額│被害經過          │證據                                │匯款帳戶                            │
├──┼───┼──────┼─────────┼────┼─────────┼──────────────────┼──────────────────┤
│1   │廖張秀│95年5月24日 │屏東縣高樹鄉東興村│2萬元   │於前揭時、地接獲不│庚○○○警詢筆錄（見嘉市警二偵字第  │鄭榮郎中華郵政股份有限公司（嘉義市文│
│    │蘭    │17時        │永豐巷27號        │        │詳姓名年籍人士電話│095000號第11-12頁)                  │路分行）帳號0000000000000-0號帳戶   │
│    │      │            │                  │        │，恐嚇稱庚○○○之│                                    │                                    │
│    │      │            │                  │        │子遭綁架，需匯款二│                                    │                                    │
│    │      │            │                  │        │萬元作為贖款，廖張│                                    │                                    │
│    │      │            │                  │        │秀蘭因而心生畏懼而│                                    │                                    │
│    │      │            │                  │        │依指示匯款二萬元。│                                    │                                    │
├──┼───┼──────┼─────────┼────┼─────────┼──────────────────┼──────────────────┤
│2   │蔡明昆│95年5月16日 │台北市○○區○○路│3萬元   │於前揭時、地接獲姓│蔡明昆警詢筆錄（見嘉市警二偵字第    │甲○○臺灣中小企業銀行嘉義帳號680627│
│    │      │13時許      │130巷1弄3號3樓    │        │名不詳人士電話，佯│0000000000號第5-7頁)                │57489號帳戶                         │
│    │      │            │                  │        │稱係友人「楊雅莉」├──────────────────┤                                    │
│    │      │            │                  │        │，急需現金週轉，致│蔡明昆存摺內頁影本（見同上警卷第9頁 │                                    │
│    │      │            │                  │        │蔡明昆陷於錯誤，而│）                                  │                                    │
│    │      │            │                  │        │指示匯款三萬元。  │                                    │                                    │
├──┼───┼──────┼─────────┼────┼─────────┼──────────────────┼──────────────────┤
│3   │丁○○│95年5月18日 │台中市○○區○○路│11萬元  │於前揭時、地接獲真│丁○○警詢筆錄（見嘉市警二偵字第    │甲○○臺灣中小企業銀行嘉義帳號680627│
│    │      │            │4段871號5樓之3    │        │實姓名不詳人士電話│0000000000號第15-17頁)              │57489號帳戶                         │
│    │      │            │                  │        │，佯稱係其表哥「林├──────────────────┤                                    │
│    │      │            │                  │        │士堅」，因積欠地下│匯款收據、ATM收據（見同上警卷第24-25│                                    │
│    │      │            │                  │        │錢莊急需現金週轉，│頁）                                │                                    │
│    │      │            │                  │        │致丁○○陷於錯誤，│                                    │                                    │
│    │      │            │                  │        │依指示分別匯款三萬│                                    │                                    │
│    │      │            │                  │        │元、八萬元。      │                                    │                                    │
├──┼───┼──────┼─────────┼────┼─────────┼──────────────────┼──────────────────┤
│4   │戊○○│95年5月23、 │桃園縣觀音鄉金湖村│8萬元   │於前揭時、地接獲真│戊○○警詢筆錄（見嘉市警二偵字第    │鄭榮郎中華郵政股份有限公司（嘉義市文│
│    │      │同年月24日  │中山路1段1296號   │        │實姓名不詳人士電話│095000號第6-7頁)                    │路分行）帳號0000000000000-0號帳戶   │
│    │      │            │                  │        │，佯稱係其友人「小├──────────────────┤                                    │
│    │      │            │                  │        │芬」，急需現金週轉│郵政國內匯款執據（見同上警卷第8-9頁 │                                    │
│    │      │            │                  │        │，致戊○○陷於錯誤│）                                  │                                    │
│    │      │            │                  │        │，依指示分別匯款五│                                    │                                    │
│    │      │            │                  │        │萬元、三萬元。    │                                    │                                    │
│    │      │            │                  │        │                  │                                    │                                    │
├──┼───┼──────┼─────────┼────┼─────────┼──────────────────┼──────────────────┤
│5   │丙○○│95年5月26日 │台北市○○區○○路│3萬元   │於前揭時、地接獲真│丙○○警詢筆錄（見嘉市警二偵字第    │鄭榮郎中華郵政股份有限公司（嘉義市文│
│    │      │15時許      │1段102號1樓       │        │實姓名不詳人士電話│095000號第10-11頁)                  │路分行）帳號0000000000000-0號帳戶   │
│    │      │            │                  │        │，佯稱係其友人「玲├──────────────────┤                                    │
│    │      │            │                  │        │玲」，急需現金週轉│ATM收據（見同上警卷第12頁）         │                                    │
│    │      │            │                  │        │，致丙○○陷於錯誤│                                    │                                    │
│    │      │            │                  │        │，依指示匯款三萬元│                                    │                                    │
│    │      │            │                  │        │。                │                                    │                                    │
├──┼───┼──────┼─────────┼────┼─────────┼──────────────────┼──────────────────┤
│6   │辛○○│95年5月26日 │雲林縣二崙鄉大庄村│1萬元   │於前揭時、地接獲真│辛○○警詢筆錄（見嘉市警二偵字第    │鄭榮郎中華郵政股份有限公司（嘉義市文│
│    │      │16時        │酒姑路1號之2      │        │實姓名不詳人士電話│095000號第13-14頁)                  │路分行）帳號0000000000000-0號帳戶   │
│    │      │            │                  │        │，佯稱係其同學，急├──────────────────┤                                    │
│    │      │            │                  │        │需現金週轉，致顏志│郵政國內匯款執據（見同上警卷第15頁）│                                    │
│    │      │            │                  │        │仰陷於錯誤，依指示├──────────────────┤                                    │
│    │      │            │                  │        │匯款一萬元。      │被害報告單（見同上警卷第52頁）      │                                    │
│    │      │            │                  │        │                  │                                    │                                    │
├──┼───┼──────┼─────────┼────┼─────────┼──────────────────┼──────────────────┤
│7   │己○○│95年5月26日 │台北縣永和市○○路│3萬1100 │撥打報紙刊登可代辦│己○○警詢筆錄（見嘉市警一偵字第    │鄭榮郎彰化商業銀行嘉義分行帳號621151│
│    │      │10時        │412巷16號3樓      │元      │貸款廣告電話，於前│0000000000號第9-10頁、嘉市警二偵字第│00000000號帳戶                      │
│    │      │            │                  │        │揭時地接獲電話表示│0000000000號第4-7頁)                │                                    │
│    │      │            │                  │        │已核准貸款，但須先├──────────────────┤                                    │
│    │      │            │                  │        │繳交開戶費用一萬元│彰化銀行存款憑條影本（見嘉市警一偵字│                                    │
│    │      │            │                  │        │、會計師費用九千一│第0000000000號第13-14頁、嘉市警二偵 │                                    │
│    │      │            │                  │        │百元、其他費用二萬│字第0000000000號第42-43頁）         │                                    │
│    │      │            │                  │        │二千元，致己○○陷│                                    │                                    │
│    │      │            │                  │        │於錯誤，依指示匯款│                                    │                                    │
│    │      │            │                  │        │合計三萬一千一百元│                                    │                                    │
│    │      │            │                  │        │。                │                                    │                                    │
├──┼───┼──────┼─────────┼────┼─────────┼──────────────────┼──────────────────┤
│8   │乙○○│95年5月16日 │台北縣板橋市○○街│6萬元   │於前揭時、地接獲真│乙○○警詢筆錄（見高市警新分偵字第  │甲○○中華郵政股份有限公司高雄分行（│
│    │      │13時        │134巷12號3樓      │        │實姓名不詳人士電話│0000000000號第1-2頁)                │新興郵局）帳號00000000000000號帳戶  │
│    │      │            │                  │        │，佯稱係其夫之朋友├──────────────────┤                                    │
│    │      │            │                  │        │，急需現金週轉，致│郵政國內匯款執據（見同上警卷第6頁） │                                    │
│    │      │            │                  │        │乙○○陷於錯誤，依│                                    │                                    │
│    │      │            │                  │        │指示分別匯款三萬元│                                    │                                    │
│    │      │            │                  │        │、三萬元。        │                                    │                                    │
└──┴───┴──────┴─────────┴────┴─────────┴──────────────────┴──────────────────┘
